臺灣新北地方法院刑事判決
111年度審易字第1316號
公  訴  人  臺灣新北地方檢察署檢察官
被      告  陳建志






上列被告因竊盜等案件，經檢察官提起公訴（111年度偵字第155
51號），被告於準備程序進行中就被訴事實為有罪之陳述，本院
裁定本件進行簡式審判程序並判決如下：
    主  文
陳建志犯如附表宣告刑欄所示之罪，各處如附表宣告刑欄所示之
刑及沒收（含追徵）。所處有期徒刑部分，應執行有期徒刑壹年
拾月。
    事實及理由
一、本件犯罪事實及證據，除犯罪事實欄一第1行「陳建志基於
    毀損及竊盜之犯意」補充為「陳建志意圖為自己不法之所有
    ，基於毀損及竊盜之犯意」；證據並所犯法條欄一㈠編號2「
    告訴人楊文章之指訴」補充為「告訴人楊文章於警詢之指訴
    」；同欄一㈡編號2「告訴人葉友凌之指訴」補充為「告訴人
    葉友凌於警詢之指訴」、編號3「現場及毀損照片共24張」
    更正為「現場及毀損照片共26張」；證據部分另補充「被告
    陳建志於本院準備程序及審理中之自白」外，其餘均引用如
    附件起訴書之記載。
二、論罪科刑：
㈠、按刑法第321條第1項第3款所謂兇器，其種類並無限制，凡客
    觀上足以對人之生命、身體、安全構成威脅，具有危險性之
    兇器均屬之，且祇須行竊時攜帶此種具有危險性之兇器為已
    足，並不以攜帶之初有行兇之意圖為必要（最高法院79年度
    台上字第5253號判決意旨參照）。查被告就起訴書附表編號
    1至3竊盜犯行所持用之剪刀1支，可破壞營業貨運曳引車車
    門，顯屬質地堅硬之金屬製品，如持以向人攻擊，客觀上當
    足以危害他人生命、身體之安全，揆諸前揭說明，應屬兇器
    無疑。
㈡、核被告就起訴書附表編號1、3所為，均係犯刑法第321條第1
    項第3款之攜帶兇器竊盜罪（共2罪）；就起訴書附表編號2
    所為，係犯刑法第321條第1項第3款之攜帶兇器竊盜罪及同
    法第354條毀損罪（1罪）。被告就起訴書附表編號2以一行
    為觸犯攜帶兇器竊盜罪及毀損罪，為想像競合犯，應依刑法
    第55條規定，從一重之攜帶兇器竊盜罪論處。被告就上開3
    罪間，犯意各別，行為互殊，應予分論併罰。
㈢、就被告之前科紀錄是否構成累犯一節，檢察官並未提出主張
    並具體指出證明方法，參酌最高法院刑事大法庭110年度台
    上大字第5660號裁定意旨，本院毋庸依職權為調查及認定，
    併此敘明。
㈣、爰以行為人之責任為基礎，審酌被告不思以合法方式獲取所
    需，竟恣意竊取他人財物，且損壞多輛汽車車窗，顯然欠缺
    尊重他人財產權之觀念，所為應予非難，兼衡被告前有多次
    竊盜前科（有被告前案紀錄表在卷可參）、犯罪之動機、目
    的、手段、其所行竊及毀損之財物價值，暨其智識程度為國
    中畢業（見其個人戶籍資料）、自陳入監前從事板模粗工，
    月薪新臺幣3萬多元，無需扶養之家人等生活狀況（見本院
    簡式審判筆錄第4頁），以及被告犯後坦承犯行之犯後態度
    等一切情狀，分別量處如主文所示之刑並定其應執行之刑，
    以資懲儆。
三、沒收：
㈠、被告3次犯行所分別竊得如附表竊得物品欄所示之物，均未據
    扣案，亦未實際合法發還，爰均依刑法第38條之1第1項前段
    之規定宣告沒收，並於全部或一部不能沒收或不宜執行沒收
    時，依同條第3項之規定，追徵其價額。
㈡、被告為本案犯行時所用之剪刀1支，雖係被告所有之物，然未
    經扣案，且被告於偵查中供稱：該剪刀已丟棄等語，本院審
    酌該犯罪工具甚易取得，價值不高，並不具備刑法上之重要
    性，故不併予宣告沒收。
據上論斷，應依刑事訴訟法第273條之1第1項、第299條第1 項前
段、第310條之2、第454條第2項，判決如主文。
本案經檢察官洪三峯偵查起訴，由檢察官王佑瑜到庭執行公訴。
中    華    民    國   111    年    10    月    20    日
                  刑事第二十三庭  法  官  朱學瑛
上列正本證明與原本無異。
如不服本判決，應於判決送達後20日內敘明上訴理由，向本院提
出上訴狀(應附繕本)，上訴於臺灣高等法院。其未敘述上訴理由
者，應於上訴期間屆滿後20日內向本院補提理由書「切勿逕送上
級法院」。
                                  書記官  盧姿妤
中    華    民    國   111    年    10    月    20    日
附錄本案論罪科刑法條全文：
中華民國刑法第321條
犯前條第1項、第2項之罪而有下列情形之一者，處6月以上5年以
下有期徒刑，得併科50萬元以下罰金：
一、侵入住宅或有人居住之建築物、船艦或隱匿其內而犯之。
二、毀越門窗、牆垣或其他安全設備而犯之。
三、攜帶兇器而犯之。
四、結夥三人以上而犯之。
五、乘火災、水災或其他災害之際而犯之。
六、在車站、港埠、航空站或其他供水、陸、空公眾運輸之舟、
     車、航空機內而犯之。
前項之未遂犯罰之。
中華民國刑法第354條
毀棄、損壞前二條以外之他人之物或致令不堪用，足以生損害於
公眾或他人者，處 2 年以下有期徒刑、拘役或 1 萬 5 千元以
下罰金。
附表：
編號  犯罪事實   竊得物品（新臺幣）         宣告刑  1 即起訴書附表編號1所示犯行 無線電車機1組（價值約6,000元） 陳建志犯攜帶兇器竊盜罪，處有期徒刑柒月。未扣案之犯罪所得無線電車機壹組沒收之，於全部或一部不能沒收或不宜執行沒收時，追徵其價額。  2 即起訴書附表編號2所示犯行 無線電車機、行車紀錄器及鏡頭各1組(總價值約25,000元) 陳建志犯攜帶兇器竊盜罪，處有期徒刑玖月。未扣案之犯罪所得無線電車機、行車紀錄器及鏡頭各壹組均沒收之，於全部或一部不能沒收或不宜執行沒收時，追徵其價額。  3 即起訴書附表編號3所示犯行 無線電車機1組（價值約17,000元) 陳建志犯攜帶兇器竊盜罪，處有期徒刑捌月。未扣案之犯罪所得無線電車機壹組沒收之，於全部或一部不能沒收或不宜執行沒收時，追徵其價額。 

附件：
臺灣新北地方檢察署檢察官起訴書
                                    111年度偵字第15551號
　　被　　　告　陳建志　男　41歲（民國00年0月00日生）
　　　　　　　　　　　　籍設新北市○○區○○路00號5樓
                        （新北市三峽戶政事務所）
                        （現另案於法務部矯正署臺北監獄臺北分監執行中）
　　　　　　　　　　　　國民身分證統一編號：Z000000000號
上列被告因竊盜等案件，業經偵查終結，認應提起公訴，茲敘述
犯罪事實及證據並所犯法條分敘如下：　
        犯罪事實
一、陳建志基於毀損及竊盜之犯意，於附表所示時間、地點，以
    附表所示方式，竊取如附表所示楊文章等人之財物。
二、案經楊文章、葉友凌訴由新北市政府警察局樹林分局報告偵
    辦。
　　　　證據並所犯法條
一、證據清單
(一)附表編號1部分：
編號 證據名稱 待證事實 1 被告陳建志於警詢、偵查中之自白 全部犯罪事實。 2 告訴人楊文章之指訴 告訴人楊文章於附表編號1所示時、地財物遭竊之事實。 3 現場及路口監視器翻拍照片共14張 證明被告有於附表編號1所示時、地竊取告訴人楊文章所管領財物之事實。  
(二)附表編號2部分：
編號 證據名稱 待證事實 1 被告陳建志於警詢、偵查中之自白 全部犯罪事實。 2 告訴人葉友凌之指訴 告訴人葉友凌於附表編號2所示時、地財物遭竊、遭毀損之事實。 3 現場及毀損照片共24張 證明被告有於附表編號2所示時、地竊取、毀損告訴人葉友凌所有財物，且上開遭毀損物品喪失功能而不堪使用之事實。  
(三)附表編號3部分：
編號 證據名稱 待證事實 1 被告陳建志於警詢、偵查中之自白 全部犯罪事實。 2 被害人黃朝邦之指訴 被害人黃朝邦於附表編號3所示時、地財物遭竊之事實。 3 路口及現場監視器翻拍照片共8張 證明被告有於附表編號3所示時、地竊取被害人黃朝邦所有財物之事實。  
二、核被告就附表編號1、3所為，係犯刑法第321條第1項第3款
    之攜帶兇器加重竊盜罪嫌；就附表編號2所為，係犯刑法第3
    21條第1項第3款之攜帶兇器加重竊盜罪嫌及同法第354條毀
    損罪嫌，所犯該二罪嫌，係以一行竊目的，同時觸犯加重竊
    盜與毀損器物罪嫌，為想像競合犯，請從一重之加重竊盜罪
    論處。被告前開3次竊盜犯行，犯意各別、行為互殊，請予
    分論併罰。至未扣案之剪刀1支，雖係被告所有供犯前開加
    重竊盜犯行所用之物，惟並無客觀證據佐證該物尚存在，為
    免日後執行之困難，爰不予宣告沒收，併此指明。至被告因上
    開犯行而獲取之犯罪所得，請依刑法第38條之1第1項規定宣
    告沒收，如於全部或一部不能沒收或不宜執行沒收時，則請
    依刑法第38條之1第3項規定，追徵其價額。
三、至告訴意旨另認被告為附表編號2竊盜犯行時，同時有毀損
    後車牌之行為，因認被告並涉犯刑法第354條毀損罪嫌。訊
    據被告堅詞否認有何上開犯行，辯稱：伊沒有破壞後車牌等
    語。報告意旨認被告毀損上開物品，無非係以告訴人葉友凌
    之指訴為其依據。經查，現場照片雖可見車牌號碼000-0000
    號營業貨運曳引車之後車牌遭掀起，惟並無監視器畫面拍攝
    到被告毀損之行為，故難據此而認定被告有何毀損後車牌之
    犯行。惟此部分與前開提起公訴部分，為事實上一罪關係，
    為起訴效力所及，爰不另為不起訴處分，併此敘明。
四、依刑事訴訟法第251條第1項提起公訴。
　  此　致
臺灣新北地方法院
中　　華　　民　　國　 111　　年　　5 　　月　　23　　日
　　　　　　　　　　　　　　　檢察官  洪三峯
附表：
編號 對象 時間  地點 行為方式及竊取之財物  備註 1 楊文章（有告訴） 民國110年11月5日19時45分許 新北市○○區○○路0段000巷000號前 被告以客觀上可供兇器使用之剪刀破壞楊文章所有之車牌號碼000-00號營業貨運曳引車車門（毀損部分未據告訴），徒手竊取車內無線電車機1組後離開 贓物未發回 2 葉友凌（有告訴） 110年11月6日12時許至110年11月8日4時許 新北市樹林區大義路上停車場 被告以客觀上可供兇器使用之剪刀破壞葉友凌所有之車牌號碼000-0000號營業貨運曳引車車門，徒手竊取車內無線電車機、行車紀錄器及鏡頭各1組；並毀損駕駛座上方照明燈罩並致其受損而不堪使用後離開 贓物未發回 3 黃朝邦 110年11月12日12時50分許 新北市○○區○○街0段00號對面停車場 被告以客觀上可供兇器使用之剪刀破壞黃朝邦所有之車牌號碼000-0000號營業貨運曳引車車門（毀損部分未據告訴），徒手竊取車內無線電車機1組後離開 贓物未發回